臺灣高等法院刑事裁定
110年度聲字第929號
聲  請  人  
即  被  告  何壽川



選任辯護人  陳彥希律師
            李傳侯律師
            閻正剛律師
上列聲請人即被告因違反證券交易法等案件（本院110年度金上
重訴字第5號），聲請解除報到限制，本院裁定如下：
    主  文
何壽川自民國一百十年三月二十一日起，免除應於每週二、四、
六上午七時至十時至臺北市政府警察局中正第一分局博愛路派出
所報到之處分，原每週一、三、五上午七時至十時之報到時間變
更為上午六時至十時，定期報到時間至民國一百十一年二月十八
日止。
其他聲請駁回。
    理  由
一、聲請意旨略以:
　㈠聲請人即被告何壽川（下稱被告）於民國106年8月17日經原
    審即臺灣臺北地方法院裁定提出新臺幣（下同）4億元後，
    免予羈押，限制住居於臺北市○○區○○○路00號11樓之A，並限
    制出境、出海，且應於每日上午7時至10時至臺北市政府警
    察局中正第一分局博愛路派出所（下稱博愛路派出所）報到
    ，嗣原審法院於109年10月20日以北院忠刑寧109金重訴18字
    第1090009712號函諭知被告自109年10月19日起至 110年6月
    18日止，應於每週一至週六上午7時至10時至博愛派出所報
    到。而被告自停止羈押後迄今，均恪遵法院諭知定期報到且
    遵期到庭，足證被告並無逃避審判之心態，益徵命被告具保
    並限制出境、出海之處分，即足以確保審判進行。
　㈡被告前於96年間進行換肝手術，103年10月間因腎臟癌割除左
    腎，嗣再因癌細胞轉移至肺部右側，於107年12月間接受手
    術治療，先後經歷三次重大手術，身體免疫力因服抗排斥藥
    物受抑制，術後仍有癌症復發之可能，必須長期至大型教學
    醫院追蹤檢查，否則即有生命危險，並無逃亡之可能。又全
    球新冠肺炎疫情未見趨緩，染疫死亡人數持續攀升，臺灣相
    較其他國家更為安全，以被告易受感染之身體狀況及接受定
    期治療之需求，留在臺灣係確保生命安全無虞之唯一選擇，
    被告斷無甘冒染疫風險而逃亡國外。故對被告限制住居、限
    制出境及出海之處分，已足以確保被告到庭應訴等保全刑事
    訴訟程序進行之目的，應無再命定期報到之必要，徒增被告
    身體健康負擔，並過度影響其工作及日常生活，而有違反比
    例原則之情形。茲提出國立臺灣大學醫學院附設醫院相關病
    歷、診斷證明書、就醫行程與紀錄等，佐證被告確有頻繁就
    醫需求，常苦於趕赴門診、定時報到，奔波於兩者之間，無
    法遵循醫囑充分休息，故定期報到之處分已對被告之健康與
    生命造成不當影響。
　㈢又被告現仍於永豐餘集團擔任董事，為避免過勞，雖就日常
    營運已退居二線，惟為傳承工作經驗，時有赴各縣市工廠視
    導之行程，非單日得以完成，倉促往返對被告身體，實為極
    大負擔。倘維持逐日報到之限制，被告即無法遂行職務，不
    僅有礙經驗傳承、不利產業升級，且過度限制憲法所保障人
    民工作基本權利。又被告為國立成功大學校友，任職於永豐
    餘集團期間致力於綠色能源之發展，並配合政府低碳減廢之
    能源轉型政策，本身亦具相關之專業學經歷，於110年1月1
    日受該校邀請擔任校務諮議委員會委員，與會成員多各界菁
    英人士，有名單及聘函可佐，被告受聘協助研究轉型，將有
    南下處理會務需要，考量往返車程及高鐵班次，被告若仍需
    先至派出所報到，即無法準時赴會。
　㈣綜上，請法院審酌上情，准予免除被告定期報到之處分。
二、按法院許可停止羈押時，經審酌人權保障及公共利益之均衡
    維護，認有必要者，得定相當期間，命被告定期向法院、檢
    察官或指定之機關報到，並得依聲請或依職權變更、延長或
    撤銷之，刑事訴訟法第116條之2第1項第1款、第2項定有明
    文。
三、經查：
　㈠被告因違反證券交易法等案件，前經原審法院於106年8月17
    日處分以4億元具保，限制住居於臺北市○○區○○○路00號11樓
    之A，並限制出境、出海，且應於每日上午7時至10時至博愛
    路派出所報到（原審卷一第138頁反面）。嗣因刑事訴訟法
    之限制出境新制施行，原審於109年2月14日重為處分並裁定
    自同年月19日起限制出境8個月（原審卷七第155至164頁）
    ，復於109年10月15日裁定自同年月19日起延長限制出境8個
    月（原審卷十九第9至16頁）；原審法院於辯論終結後、宣
    判前，考量業已進行至辯論終結之訴訟進行程度，被告先前
    於原審密集審理時，均遵期到庭等情，於109年10月 20日再
    以北院忠刑寧109金重訴18字第1090009712號函諭知被告自1
    09年10月19日起至110年6月18日止，應於每週一至週六上午
    7時至10時至博愛路派出所報到（原審卷十九第27至29頁）
    等情，業經本院核閱卷宗無誤。
　㈡原審判決後，檢察官、被告均不服而提起上訴，被告執前揭
    事由聲請免除定期報到之處分，並提出診斷證明書、病理組
    織檢查報告、新冠肺炎各國染疫情形統計、出院病歷摘要、
    近半年就醫紀錄、循環經濟投影片、成功大學校務諮議委員
    會委員名單、聘函及會議流程等資料為證。本院經訊問被告
    ，並聽取檢察官、辯護人之意見後（聲字卷第143至147頁）
    ，審酌法院命停止羈押之被告定期向指定機關報到之應遵守
    事項，其干預人身自由之手段及強度，相對輕微，但被告自
    106年8月17日遭限制出境、出海迄今，歷來均有遵期向博愛
    路派出所報到，而其現年76歲，因罹病而確有頻繁就醫之需
    求，兼慮及國家刑事司法權之有效行使、社會秩序及公共利
    益及被告居住遷徙自由暨工作權受限制之程度，並考量被告
    所涉本案犯罪情節與所犯罪名之輕重、目前訴訟進行程度等
    情，就強制處分之目的與手段依比例原則權衡後，爰自110
    年3月21日起，准許免除被告原應於每週二、四、六上午七
    時至十時至博愛路派出所報到之處分。至於其他報到部分（
    每週一、三、五），審酌人權保障及公共利益之均衡維護，
    依目前訴訟進行程度，仍認有其必要性，故被告聲請免除每
    週一、三、五之報到部分，難認有據，此部分聲請為無理由
    ，應予駁回；但參酌被告及辯護人之意見，每週一、三、五
    上午七時至十時之報到時間變更為上午六時至十時。又考量
    本案甫於110年1月25日繫屬本院，依目前訴訟進行程度及日
    後繼續限制出境、出海之可能性，爰認被告定期報到時間至
    111年2月18日止為適當。
據上論斷，依刑事訴訟法第220條、第116條之2第2項，裁定如主
文。
中　　華　　民　　國　　110 　年　　3 　　月　　17　　日
              　  刑事第十庭審判長法　官　林婷立
　　　　　　　　　　　　　　　　　法　官  劉元斐
　　　　　　　　　　　　　　　　　法　官  楊皓清
以上正本證明與原本無異。
如不服本裁定，應於收受送達後五日內向本院提出抗告狀。
                                  書記官  李文傑
中　　華　　民　　國　　110 　年　　3 　　月　　17　　日